【裁判字號】    89,訴,36
【裁判日期】    890225
【裁判案由】    偽造有價證券
【裁判全文】
臺灣臺中地方法院刑事判決                            八十九年度訴字第三六號
    公  訴  人  臺灣臺中地方法院檢察署檢察官
    被      告  乙○○
    指定辯護人  本院公設辯護人  丁○○
右列被告因偽造有價證券案件，經檢察官提起公訴（八十八年度偵字第二０四三一號
），本院判決如左：
    主  文
乙○○意圖供行使之用，而偽造有價證券，累犯，處有期徒刑壹年捌月，票據號碼分
別為００三三七五號、００二四八一號，發票日均為民國八十七年七月二十日，均未
記載到期日，票面金額分別為新台幣九萬元及新台幣五萬元之本票二張上，關於偽造
共同發票人「甲○○」部分沒收；又行使偽造私文書，足以生損害於他人，累犯，處
有期徒刑肆月，民國八十七年七月二十日租賃契約書連帶保證人欄上，關於偽造「甲○○」之署押壹枚沒收。主刑部分，應執行有期徒刑壹年拾月。
    事  實
一、乙○○曾於民國（下同）八十二年間，因違反麻醉藥品管理條例案件，經本院判
    處有期徒刑五月，如易科罰金以三百元折算一日確定，經送監執行後，於八十四
    年三月二十三日執行完畢，猶不知悔改，因積欠丙○○新台幣（下同）十四萬元
    之債務，於八十七年七月二十日（公訴人誤載為八十八年七月二十日），在台中
    市○○區○○路二段二０七巷十一號，簽發票據號碼分別為００三三七五號、０
    ０二四八一號，發票日均為八十七年七月二十日，均未載到期日，票面金額分別
    為九萬元及五萬元之本票二張之際，竟意圖供行使之用，在未經其父甲○○之授
    權或同意之情況下，於上開二紙本票發票人欄上偽造「甲○○」之署押，藉此偽
    造甲○○為共同發票人之本票二紙，再據以行使交付給丙○○收受。而於八十七
    年十月二日（公訴人誤載為八十八年十月二十日），乙○○因將車牌號碼Ｖ六─
    ０八五號營業小客車出售予丙○○，而欲再承租使用，而簽署租賃契約書時，竟
    在上開租賃契約書連帶保證人欄上偽造甲○○之署押，以偽造甲○○願負連帶保
    證意旨之文書，並據而交付丙○○而行使之，足以生損害於甲○○。迄至八十八
    年三月間，乙○○因無力償債，遭丙○○向本院聲請本票強制執行之裁定，甲○○於收受本院八十八年度票字第三六七九號民事裁定時發覺有異，循線而得悉上
    情。
二、案經甲○○訴由臺灣臺中地方法院檢察署檢察官偵查起訴。
    理  由
一、訊據被告乙○○業已坦承有前開偽造本票及租賃契約書連帶保證人欄一事不諱，
    僅辯稱：當時伊係在丙○○之脅迫下所為云云。惟查：右開事實業據告訴人甲○○於偵查中指述甚詳，核與證人丙○○於偵查及本院所證述之情節大致相符，此
    外，復有租賃契約影本一件、本院八十八年度票字第三六七九號民事裁定影本一
    件、本票影本二張在卷可資佐證。被告雖以前詞置辯，然並未有任何證據足以證
    明其所稱為真，自尚難採信。況上開本票及租賃契約書，均係被告取回後，於次
    日交還丙○○時，即已將告訴人之姓名簽署完成等情，復據證人丙○○於本院訊
    問時證述無訛（見本院八十九年一月二十一日訊問筆錄），益見被告所供不實，
    自難以採信，其所辯應係事後卸責之詞，不足採信。本件事證明確，被告之右開
    犯行，已足以證明。
二、核被告所為，係犯刑法第二百零一條第一項偽造有價證券罪，同法第二百十六條
    、第二百十條之行使偽造私文書罪；被告偽造署押之行為，分係偽造有價證券、
    偽造私文書之部分行為，不另論罪，其偽造有價證券後持以行使，其行使行為應
    為偽造行為所吸收，不另論罪，其偽造私文書後持之以行使，其偽造之低度行為
    ，應為行使之高度行使所吸收，亦不另論罪；又其以一行為偽造同一被害人之二
    本票，侵害之法益，仍僅有一個，係單純之一罪；按本件被告實係因一時無法清
    償積欠丙○○之債務，為求得以緩期清償，始在丙○○之要求增加保障情況下，
    一時失慮，而犯下本案，加列告訴人為共同發票人，對其本身並無實質之利益，
    告訴人並具狀表明基於家庭之和諧不願再追之旨（見本院八十九年二月二十三日
    訊問筆錄及卷附撤回告訴狀），對社會之危害不大，倘處以法定本刑之最低刑即
    三年有期徒刑，猶嫌過重，毋寧情輕法重，在客觀上足以令人感覺過苛而予以同
    情，其犯罪情狀尚堪憫恕，爰依刑法第五十九條之規定，酌減其刑。所犯上開二
    罪間，犯意各別，手段互殊，應予分論併罰。又被告曾於八十二年間，因違反麻
    醉藥品管理條例案件，經本院判處有期徒刑五月，如易科罰金以三百元折算一日
    確定，經送監執行後，於八十四年三月二十三日執行完畢等情，有臺灣臺中地方
    法院檢察署刑案資料查註紀錄表在卷可參，其於刑之執行完畢後，五年內再犯本
    件有期徒刑以上之罪，均為累犯，應依刑法第四十七條之規定，加重其刑。爰審
    酌被告犯罪之動機、目的、手段、所生危害程度、告訴人到庭表明不再追究之旨
    （見本院八十九年二月二十三日訊問筆錄）、其本身亦列發票人實際上並未減輕
    債務責任及其犯罪後之態度等一切情狀，分別量處如主文所示之刑，並定其應執
    行之刑。末按，票據號碼分別為００三三七五號、００二四八一號，發票日均為
    八十七年七月二十日，均未載到期日，票面金額分別為九萬元及五萬元之本票二
    張上，關於偽造共同發票人「甲○○」之部分，應依刑法第二百零五條之規定，
    沒收之。又八十七年七月二十日租賃契約書連帶保證人欄上，關於偽造「甲○○
    」之署押一枚，應依刑法第二百十九條之規定，沒收之。
據上論斷，應依刑事訴訟法第二百九十九條第一項前段，刑法第二百零一條第一項、
第二百十六條、第二百十條、第五十九條、第四十七條、第二百零五條、第二百十九
條、第五十一條第五款，罰金罰鍰提高標準條例第一條前段，判決如主文。
中    華    民    國      八十九      年      二      月     二十五     日
                                        法  官    李  國  增
右正本證明與原本無異。
如不服本判決，應於送達後十日內向本院提出上訴狀（須附繕本），上訴於台灣高等
法院台中分院。
                                        書記官
中    華    民    國      八十九      年      二      月     二十五     日
附錄法條：
刑法第二百零一條第一項：意圖供行使之用，而偽造、變造公債票，公司股票或其他
                        有價證券者，處三年以上十年以下有期徒刑，得併三千元
                        以下罰金。
刑法第二百十條：偽造、變造私文書，足以生損害於公眾或他人者，處五年以下有期
                徒刑。
刑法第二百十六條：行使第二百十條至第二百十五條之文書者，依偽造、變造文書或
                  登載不實事項或使登載不實事項之規定處斷。


司法院資訊處製作；財團法人民間司法改革基金會備份。
